【裁判字號】    98,財管,33
【裁判日期】    990107
【裁判案由】    指定遺產管理人
【裁判全文】
臺灣苗栗地方法院民事裁定              98年度財管字第33號
聲  請  人  丁○○
上列聲請人聲請指定被繼承人乙○○之遺產管理人事件，本院裁
定如下：
    主  文
指定甲○○律師（住苗栗縣苗栗市○○路一一五二號八樓之一）
為被繼承人乙○○（民國四十九年七月一日出生，民國九十八年
七月一日死亡，最後住所地為苗栗縣西湖鄉下埔村二鄰中埔二十
六號）之遺產管理人。
准對被繼承人乙○○之繼承人為承認繼承之公示催告。
被繼承人乙○○之繼承人，應自本公示催告最後登載新聞紙之日
起，陸個月內承認繼承，上述期限屆滿，無繼承人承認繼承時，
被繼承人乙○○之遺產，於清償債權並交付遺贈物後，如有剩餘
即歸屬國庫。
聲請程序費用新臺幣壹仟元由被繼承人乙○○之遺產負擔。
    理  由
一、按繼承開始時，繼承人之有無不明者，由親屬會議於1 個月
    內選定遺產管理人，並將繼承開始及選定遺產管理人之事由
    ，向法院報明；無親屬會議或親屬會議未於前條所定期限內
    選定遺產管理人者，利害關係人或檢察官，得聲請法院選任
    遺產管理人，並由法院依公示催告程序，定6 個月以上之期
    限，公告繼承人，命其於期限內承認繼承；先順序繼承人均
    拋棄其繼承權時，由次順序之繼承人繼承。其次順序繼承人
    有無不明或第四順序之繼承人均拋棄其繼承權者，準用關於
    無人承認繼承之規定，民法第1177條、第1178條、第1176條
    第6 項分別定有明文。
二、聲請意旨略以：被繼承人乙○○（民國49年7 月1 日出生，
    98年7 月1 日死亡，最後住所地為苗栗縣西湖鄉下埔村2 鄰
    中埔26號）為聲請人之債務人，惟乙○○於98年7 月1 日死
    亡，其繼承人均已向鈞院聲明拋棄繼承權並經准予備查在案
    ，而其親屬會議未於民法第1177條所規定之期限內選定遺產
    管理人，聲請人為行使權利，爰依民法第1178條第2 項規定
    聲請指定乙○○之子丙○○為乙○○之遺產管理人等語。
三、經查：聲請人上開主張，業據提出被繼承人乙○○戶籍謄本
    、他項權利證明書、土地、建築改良物抵押權設定契約書、
    土地登記謄本、本票（以上均影本）等件為證，並經本院依
    職權調閱本院98年度繼字第324 號、98年度繼字第412 號家
    事卷宗查明無訛，堪信為真實。本院另就本件遺產管理人之
    人選，函請丙○○表示擔任乙○○遺產管理人之意願，經丙○○具狀表示其並無意願擔任乙○○之遺產管理人等語。茲
    審酌丙○○雖為乙○○之子，惟其已拋棄對乙○○遺產之繼
    承權，此有上開98年度繼字第324 號案卷可稽，倘無視其意
    願，仍指定其管理乙○○之遺產，恐無法善盡善良管理人之
    職責，致有損害債權人利益之虞；而律師通過專門職業技術
    人員高等考試，對法律學有專精，就遺產管理事件應為熟稔
    ，且能有效發揮遺產之最大效益，本院前依職權函請苗栗、
    新竹、台中律師公會推薦有意願擔任遺產管理人職務之律師
    ，經該等公會函覆本院並檢附參考律師名單，甲○○律師為
    苗栗律師公會所推薦之律師，爰指定甲○○律師為乙○○之
    遺產管理人，並依法為承認繼承之公示催告。
四、依非訟事件法第157 條，裁定如主文。
中    華    民    國    99    年    1     月    7     日
                  家事法庭法  官  李太正
以上正本係照原本作成。
如不服本裁定應於送達後10日內向本院提出抗告狀，並繳納抗告
費新臺幣1,000元。
                          書記官  黃秀娟
中    華    民    國    99    年    1     月    7     日

司法院資訊處製作；財團法人民間司法改革基金會備份。
